【裁判字號】    99,簡上,203
【裁判日期】    990602
【裁判案由】    詐欺
【裁判全文】
臺灣桃園地方法院刑事判決             99年度簡上字第203號
上  訴  人
即  被  告  甲○○
上列上訴人即被告因詐欺案件，不服本院98年度桃簡字第3739號
中華民國98年12月25日第一審判決（聲請簡易判決處刑案號：
98年度偵字第18097 號、第20914 號），提起上訴，本院管轄之
第二審合議庭判決如下：
    主  文
上訴駁回。
    事實及理由
一、本案經本院審理結果，認原審以被告甲○○所為，係犯刑法
    第30條第1 項前段、第2 項、第339 條第1 項幫助詐欺取財
    罪，處拘役50日，如易科罰金，以新臺幣1,000 元折算1 日
    ，認事用法均無違誤，量刑亦屬妥適，應予維持，並引用如
    附件第一審刑事簡易判決書記載之事實及理由。
二、被告上訴意旨略以：伊因求職，受到雇主要求而提供伊所有
    之國泰世華商業銀行桃園分行（下稱國泰銀行）帳戶存摺、
    金融卡及密碼，用以測試個人信用，對於他人將伊帳戶用於
    詐欺犯罪，實無認識，爰提起上訴，請求撤銷原判決，為無
    罪判決之諭知。
三、被告雖以前揭情詞置辯，惟原審判決已就被告提供其國泰銀
    行帳戶予詐欺集團成員使用之事實，及其所稱因為求職而交
    付存摺、金融卡之辯解不足採信之理由，論述綦詳。且衡諸
    一般於郵局或銀行等金融機構開設存款帳戶暨請領存摺及提
    款卡，係針對個人身分及信用予以資金流通之經濟活動，具
    有強烈專屬性，而金融帳戶為個人理財之工具，且申請開立
    金融帳戶並無任何特殊之限制，一般民眾均得以存入最低開
    戶金額之方式，任意在多數不同之金融機構申辦多數之存款
    帳戶使用，此乃公眾所週知之事實。是依一般人之日常生活
    經驗，若見他人無正當理由，不以自己名義申請帳戶，反向
    他人收取存款帳戶為使用，客觀上應可預見其目的，係欲藉
    該帳戶取得不法犯罪所得，並隱匿帳戶內資金實際取得人之
    真實身分，以逃避追查。況社會上利用不相識之人之帳戶從
    事詐欺等犯罪，早為傳播媒體廣為報導，被告為具有正常智
    識程度之成年人，並於審理中供承：應徵工作為何要提供帳
    戶，伊有懷疑，但伊仍將帳戶交出，但內心還是感到害怕等
    語在卷（簡上字卷第51頁），是被告自可預見提供金融帳戶
    之存摺、提款卡、密碼供他人使用，有幫助從事詐欺犯行之
    人以該帳戶遂行詐欺犯罪之可能，其貿然將重要且專屬個人
    之提款卡、密碼交付之，致自己無法控制、瞭解該帳戶物件
    之使用方法及流向，則被告具有縱有人利用該等金融帳戶便
    於實施詐欺犯罪，供取得詐欺所得財物或財產上利益之用，
    亦不違背其本意之幫助詐欺犯意甚明。綜上，原審認定犯罪
    事實，並無違誤，被告猶執陳詞，提起上訴，求予撤銷改判
    ，為無理由，應予駁回。
據上論斷，應依刑事訴訟法第455 條之1 第1 項、第3 項、第
368 條、第373 條，判決如主文。
本案經檢察官黃俊華到庭執行職務。
中    華    民    國    99    年    6     月    2     日
                  刑事第五庭審判長法  官  潘政宏
                                  法  官  劉淑玲
                                  法  官  江春瑩
以上正本證明與原本無異。
不得上訴。
                                  書記官  羅婉榕
中    華    民    國    99    年    6     月    3     日

司法院資訊處製作；財團法人民間司法改革基金會備份。
